臺灣雲林地方法院民事判決　九十二年度簡上字第六一號
　　上　訴　人　甲○○
　　被上訴人　　乙○○
右當事人間請求給付票款事件，上訴人對於中華民國九十二年七月四日本院虎尾簡易
庭九十二年度虎簡字第一０二號第一審判決提起上訴，本院合議庭於九十三年八月十
一日言詞辯論終結，判決如左：
    主  文
上訴駁回。
第二審訴訟費用由上訴人負擔。
    事  實
甲、上訴人方面：
一、聲明：原判決廢棄；被上訴人在第一審之訴駁回；第一、二審訴訟費用由被上訴
    人負擔。
二、陳述：
  １上訴人與被上訴人從未謀面，故無借貣關係，並未積欠被上訴人債務。
  ２上訴人係與訴外人白文振交換票據使用，上訴人尚持有白文振簽發之支票一張，
　　已遭退票，願將該支票返還白文振，白文振亦應無條件歸還上訴人簽發之支票，
　　詎白文振未經上訴人同意，持上訴人簽發之支票向被上訴人借高利貸，使上訴人
　　也成為被害人。
　３被上訴人有可能與白文振串通來詐害上訴人。
三、證據：聲請訊問證人白文振。
乙、被上訴人方面：
一、聲明：駁回上訴。
二、陳述：除與原審判決書所載者相同茲予引用外，補稱：
    白文振持上訴人簽發的支票來向我調借現款，現白文振所有的房屋已被拍賣，無
    法知其去向。
三、證據：援用原審之立證方法。
    理  由
一、本件被上訴人於原審起訴主張：他持有上訴人簽發如原審判決附表所示之支票五
    張，屆期提示均遭退票，爰訴請上訴人給付票款及法定遲延利息。
二、上訴人於原審未到庭，僅以書狀表示本件債務尚有糾葛，請求訊問證人白文振云
    云。
三、原審以被上訴人主張之事實，已據提出支票及退票理由單原本及影本為證，而在
    票據上簽名者，依票上所載文義負責。且票據債務人不得以自己與發票人或執票
    人之前手間所存抗辯之事由對抗執票人。票據法第五條第一項、第十三條第一項
    定有明文，上訴人既為系爭支票之發票人，自應依票據記載之文義負責，其欲以
    自己與執票人之前手白文振間所存抗辯之事由對抗執票人，自無足採，爰判命上
    訴人如數給付票款及法定遲延利息。
四、上訴意旨雖稱被上訴人有可能與白文振串通來詐害上訴人云云，並聲請訊問證人
    白文振。經本院按上訴人所報地址通知該證人來院作證，已因遷移而無法送達，
    則被上訴人所稱白文振所有的房屋已被拍賣，無法知其去向等語，應屬可信。惟
    上訴人及被上訴人既然均稱白文振是持上訴人簽發的支票向被上訴人調借現款，
    則應無與被上訴人串通詐害上訴人之情事，該證人未到庭，並不影響本件事實之
    認定。原審判命上訴人如數給付票款及法定遲延利息，其認事用法，經核均無違
    誤，上訴論旨指摘原判決不當，求予廢棄改判，為無理由，應予駁回。
五、據上論結，本件上訴為無理由，依民事訴訟法第四百三十六條之一第三項、第四
    百四十九條第一項、第四百六十三條、第七十八條、判決如主文。
中　　　華　　　民　　　國　　九十三　　年　　　八　　　月　　二十五　　日
                            臺灣雲林地方法院民事庭
~B審判長法官　蕭守田
~B法　　　官　蔣得忠
~B法　　　官　邱瑞裕
右為正本係照原本作成。
本件不得上訴。
中　　　華　　　民　　　國　　九十三　　年　　　八　　　月　　二十五　　日
~B法院書記官　周玄鎮
